【裁判字號】    95,台上,3658
【裁判日期】    950706
【裁判案由】    強盜
【裁判全文】
最高法院刑事判決            九十五年度台上字第三六五八號
    上  訴  人  甲○○
                        巷1之.
上列上訴人因強盜案件，不服台灣高等法院中華民國九十五年四
月二十六日第二審判決（九十五年度上訴字第八一二號，起訴案
號：台灣基隆地方法院檢察署九十四年度偵字第二八六０號），
提起上訴，本院判決如下：
    主  文
上訴駁回。
    理  由
按刑事訴訟法第三百七十七條規定，上訴於第三審法院，非以判
決違背法令為理由，不得為之。是提起第三審上訴，應以原判決
違背法令為理由，係屬法定要件。如果上訴理由狀並未依據卷內
訴訟資料，具體指摘原判決不適用何種法則或如何適用不當，或
所指摘原判決違法情事，顯與法律規定得為第三審上訴理由之違
法情形，不相適合時，均應認其上訴為違背法律上之程式，予以
駁回。本件上訴人甲○○上訴意旨略稱：(一)、原判決僅憑被害人
江秋如指述上訴人有毆打其頭部，即據以推斷上訴人有強盜犯行
，顯有適用法則不當之違法。(二)、原審未再傳喚江秋如與上訴人
對質，遽行判決，亦有調查未盡之違誤云云。
惟查：原判決綜合全案卷證資料，本於事實審法院推理之作用，
認定上訴人有其事實欄所載之犯行，因而維持第一審論處上訴人
意圖為自己不法之所有，以強暴至使不能抗拒，而取他人之物（
累犯）罪刑之判決，駁回上訴人在第二審之上訴，已依卷證資料
敘明其所憑之證據及認定之理由。對依憑江秋如之證述，卷附診
斷證明書、贓物認領保管單、照片之載示，及上訴人已坦承其有
出手搶奪江秋如之皮包，如何已可認定上訴人原雖出於搶奪之犯
意而出手奪取江秋如斜背於肩上之皮包，然因遭江秋如強力反抗
，乃改以揮拳毆打江秋如頭部等強暴方式，強盜江秋如之皮包；
上訴人諉稱其僅搶奪江秋如之皮包，並未拉、打江秋如云云，如
何經查與事實不相符合，不足採信，亦已詳加說明。上訴意旨對
原審之論斷，究有何違背經驗法則或論理法則等違法情形，並未
依據卷內資料具體表明。上訴意旨(一)仍徒執陳詞，以原判決僅憑
江秋如指述上訴人有毆打其頭部，即據以推斷上訴人有強盜犯行
云云，據以指摘原判決有適用法則不當之違背法令，係以自己之
說詞，對原審採證認事之適法職權行使，並已於判決內說明之事
項，漫事指摘，復為單純之事實上爭辯，依首開說明，自非適法
之第三審上訴理由。又證人已由法官合法訊問，且於訊問時予當
事人詰問之機會，其陳述明確別無訊問之必要者，不得再行傳喚
，刑事訴訟法第一百九十六條定有明文。本件第一審法院於民國
九十五年一月五日訊問證人江秋如時，已依法命具結並踐行交互
詰問之程序，有審判筆錄及證人結文可查（見第一審卷第九十一
頁至第九十四頁、第一０三頁）。證人江秋如既經法官合法訊問
，且於訊問時予上訴人詰問之機會，其陳述始終如一，已極為明
確，別無訊問之必要，依前揭規定，即不得再行傳喚。故原審雖
未再傳喚江秋如與上訴人對質而作無謂之調查，乃其職權之適法
行使。上訴意旨(二)，任意指摘為調查未盡，亦非適法之第三審上
訴理由。其上訴違背法律上之程式，應予駁回。
據上論結，應依刑事訴訟法第三百九十五條前段，判決如主文。
中    華    民    國  九十五  年    七    月    六    日
                      最高法院刑事第十一庭
                          審判長法官  謝  俊  雄
                                法官  陳  世  雄
                                法官  魏  新  和
                                法官  吳  信  銘
                                法官  徐  文  亮
      本件正本證明與原本無異
                                      書  記  官
中    華    民    國  九十五  年    七    月   十二   日
                                                  Ｒ


司法院資訊處製作；財團法人民間司法改革基金會備份。
